---
title: "Diabetes Patient-Hospital Outcome Classification"
output: html_notebook
editor_options: 
  chunk_output_type: inline
---
Globant Data Science Fit

Andres Felipe Tellez

set.seed(2022)

Metodología Implementada - CRISP-DM

#### **1. Business understanding**

The data are submitted on behalf of the Center for Clinical and Translational Research, Virginia Commonwealth University and it represents 10 years (1999-2008) of clinical care at 130 US hospitals and integrated delivery networks. It includes over 50features representing patient and hospital outcomes. 

Information regarding:

- Hospital admission
- Diabetics encounter
- The length of stay was at least 1 day and at most 14 days
- Laboratory tests were performed
- Medications were administered 

Objectives: Classify a patient-hospital outcome and to cluster them aiming at finding patterns that give a distinct insight.

Current situation: The data contains such attributes as patient number, race, gender, age, admission type, time in hospital, medical specialty of admitting physician, number of lab test performed, HbA1c test result, diagnosis, number of medication, diabetic medications, number of outpatient, inpatient, and emergency visits in the year before the hospitalization, etc.

#### **2. Data understanding**

Importar datos:

```{r include=TRUE}
diabetic_data <- read.csv("~/dataset_diabetes/diabetic_data.csv", na.strings="?", stringsAsFactors=TRUE)
```

Asimismo, vale la pena asegurarse de que el formato de las variables sea leido correctamente. Por esto, se efectuó el suiguiente código para realizar los cambios necesarios a ciertas variables que se leian como textos cuando realmente se leen como numeros.

```{r include=TRUE}
diabetic_data$diag_1=as.numeric(diabetic_data$diag_1)
diabetic_data$diag_2=as.numeric(diabetic_data$diag_2)
diabetic_data$diag_3=as.numeric(diabetic_data$diag_3)
```

Se procede a hacer la separación de datos en dos sets: training y test. Para esto se necesita conocer dos parametros básicos sobre los datos: observaciones y variables.

```{r include=TRUE}
n = dim(diabetic_data)[1] #Number of observations
p = dim(diabetic_data)[2] - 1 #Number of predictors
```

Con esto en mente, se crean los números de las filas que seran test y el número de filas que seran para el train. La proporción escogida fue de 0,7 para training y 0,3 para test.

```{r include=TRUE}
indicesTrain = sample(1:n, round(n*0.7, digits = 0))
indicesTest = c(1:n)[-indicesTrain]

xTest = data.frame(diabetic_data[indicesTest,1:p])
xTrain = data.frame(diabetic_data[indicesTrain,1:p])

yTrain = data.frame(diabetic_data[indicesTrain,p+1])
yTest = data.frame(diabetic_data[indicesTest,p+1])
```

#### **2.1 Estadisticas Descriptivas**

#### **2.2 Tipos de datos**

Pasamos a la exploración de los datos. Partimos estudianto a las variables del set de datos. Con la siguiente función veo el tipo de datos con el que se va a trabajar. En este proceso es cuando me di cuenta que diag_# me lo leía como factor y no como número y por eso se hizo la corrección arriba.

```{r include=TRUE}
str(diabetic_data)
```

#### **2.3 Data exploration**

**Histograma:**

Si bien hay tres clases y estas no tienen el mismo numero de observaciones, no se denota la necesidad de hacer un tratamiento de clases imbalanceadas pues hay una buena representacion de cada clase en la muestra de datos.

```{r include=TRUE}
freq_y_train = table(yTrain)
barplot(freq_y_train, col = blues9, main = "Frecuence Y Train", xlab = "Variable de respuesta", ylab = "Frecuencia")
```

**Correlacion:**

Asimismo, vale la pena ver la correlación entre variables. Especificamnete ver si hay información redundante entre los datos. Su importancia radica en que dependiendo de esto se puede escoger de forma más inteligente el modelo que se va a usar.

```{r include=TRUE}
library(corrplot)
M = data.frame(xTrain$admission_type_id, xTrain$discharge_disposition_id, xTrain$admission_source_id,
               xTrain$time_in_hospital, xTrain$num_lab_procedures, xTrain$num_procedures, xTrain$num_medications,
               xTrain$number_outpatient, xTrain$number_emergency, xTrain$number_inpatient, xTrain$diag_1,
               xTrain$diag_2, xTrain$diag_3, xTrain$number_diagnoses)
M_cor = cor(M)
corrplot(M_cor, method = 'number') # colorful number
```
Las dos variables que presentan la mayor correlacion positiva son dias en el hospital y numero de medicamentos suministrados

**a. Grafícas**

Preparo el panel, de modo que, pueda tener una visualización de múltiples grafícas.

```{r include=TRUE}
layout(matrix(c(1:9), nrow=3, byrow=FALSE))
layout.show(9) 

M = data.frame(xTrain,yTrain)
M = na.omit(M)
```

**Box plots**

Si bien hay muchas variables cuyas clases (cajas) se sobreponen, se denota que hay una clara variabilidad entre los datos, de modo que, hay indicios de que hay varias variables significativas. También se denotan datos atipicos, por lo que se recomiendan usar metodos para eliminarlos.

```{r include=TRUE}
for(i in 1:9){
  boxplot(M$diabetic_data.indicesTrain..p...1.~M[,i], xlab = colnames(M)[i], ylab = "Readmission", col= blues9)
}

for(i in 10:18){
  boxplot(M$diabetic_data.indicesTrain..p...1.~M[,i], xlab = colnames(M)[i], ylab = "Readmission", col= blues9)
}

for(i in 19:27){
  boxplot(M$diabetic_data.indicesTrain..p...1.~M[,i], xlab = colnames(M)[i], ylab = "Readmission", col= blues9)
}

for(i in 28:36){
  boxplot(M$diabetic_data.indicesTrain..p...1.~M[,i], xlab = colnames(M)[i], ylab = "Readmission", col= blues9)
}

for(i in 37:45){
  boxplot(M$diabetic_data.indicesTrain..p...1.~M[,i], xlab = colnames(M)[i], ylab = "Readmission", col= blues9)
}

```

**Histogramas de variables numericas**

Con los histogramas se pretende ver el tipo de distribuciones de las variables númericas. Entre estas se destacan que muchas de estas son unimodelas con un unico pico.

```{r include=TRUE}
M = data.frame(xTrain,yTrain)

for(i in 1:15){
  if(is.numeric(M[1,i]) == TRUE){
  hist(M[,i], xlab = colnames(M)[i], ylab = "Freq", col= blues9, main = "Histograma")
  }
}

for(i in 16:50){
  if(is.numeric(M[1,i]) == TRUE){
    hist(M[,i], xlab = colnames(M)[i], ylab = "Freq", col= blues9, main = "Histograma")
  }
}
```

**Barplot para las variables categoricas**

A lo que concierne las variables categoricas, se diseñaron gráficas de barras para poder ver la frecuencia de cada una de las clases de estas.

```{r include=TRUE}
for(i in 1:25){
  if(is.numeric(M[1,i]) == FALSE){
    aux = table(M[,i])
    barplot(aux, main = "Barplot", xlab = colnames(M)[i], ylab = "Freq", col= blues9)
  }
}

for(i in 26:34){
  if(is.numeric(M[1,i]) == FALSE){
    aux = table(M[,i])
    barplot(aux, main = "Barplot", xlab = colnames(M)[i], ylab = "Freq", col= blues9)
  }
}

for(i in 35:43){
  if(is.numeric(M[1,i]) == FALSE){
    aux = table(M[,i])
    barplot(aux, main = "Barplot", xlab = colnames(M)[i], ylab = "Freq", col= blues9)
  }
}

for(i in 44:50){
  if(is.numeric(M[1,i]) == FALSE){
    aux = table(M[,i])
    barplot(aux, main = "Barplot", xlab = colnames(M)[i], ylab = "Freq", col= blues9)
  }
}
```

**Media (cuantitativo) - Mayor frecuencia (cualitativo)**

Finalmente, se busca poder cerrar la exploracion de los datos creando una unica tabla que contenga las medias de las variables cuantitavas y que identifique la clase más frecuente en las variable cualitativas.

```{r include=TRUE}
result = rep(0,50)

for(i in 1:50){
  if(is.numeric(M[1,i]) == TRUE){
    result[i] = mean(M[,i])
  }
  else{
  aux = sort(table(M[,i]))
  result[i] = names(sort(table(M[,i]),decreasing = TRUE))[1]
  }
}

result = data.frame(colnames(M),result)
```

#### **3. Data preparation**

#### **3.1 Selección de variables**

No hay razón por la que se deberia considerar construir el modelo con ciertas variables, con esto en mente, se decidió quitar las siguientes: encounter_id y patient_nbr por logica y examide y citoglipton pues solo manejan nivel, es decir la misma respuesta.        

#### **3.2 Selección de datos**

#### **3.2.1 Datos faltantes**

```{r include=TRUE}
library(VIM)
aggr(xTrain, prop = FALSE, numbers = TRUE) 
```

No se va a considerar la variable weight pues tiene 69002 de 71236 faltantes.

No se va a considerar la variable payer_code pues tiene 28068 de 71236 faltantes.

No se va a considerar la variable medical_specialty pues tiene 34968 de 71236 faltantes.

```{r include=TRUE}
xTrain = data.frame(xTrain[,3:5],xTrain[,7:10], xTrain[,13:39], xTrain[,42:49])
sum(is.na(yTrain)) #No hay faltantes en la variable de respuesta  
```

#### **3.2.2 Imputacion multiple**

Si bien ya se quitaron las variables con la mayor cantidad de faltantes, se realiza imputación múltiple para poder crear datos a aquellas observaciones que no estan completas.

```{r include=TRUE}
library(mice)
imputed = mice(xTrain)
filled = complete(imputed)
xTrain = na.omit(filled)

sum(is.na(xTrain))
```
Note como al final no hay faltantes en las variables explicativas.

#### **3.2.3 Outlier Analysis**

Para identificar datos atipicos se usó un metodos basado en densidades y se escogio arbitrareamente quitar las 500 observaciones con el puntaje de outlier scores más altos.

```{r include=TRUE}
library(DMwR2) #Algoritmo LOF (Local Outlier Factor)

num = data.frame(xTrain$admission_type_id, xTrain$discharge_disposition_id, xTrain$admission_source_id,
                 xTrain$time_in_hospital, xTrain$num_lab_procedures, xTrain$num_procedures, xTrain$num_medications,
                 xTrain$number_outpatient, xTrain$number_emergency, xTrain$number_inpatient, xTrain$diag_1,
                 xTrain$diag_2, xTrain$diag_3, xTrain$number_diagnoses)

outlier.scores <- lofactor(num, k=5)
plot(density(outlier.scores))
outliers <- order(outlier.scores, decreasing=T)[1:500]
print(outliers)

train = data.frame(xTrain, yTrain)
train = train[-outliers,]
```

#### **4. Modeling and evaluation**

Primero me toca hacer unas correcciones a los datos de prueba. Esto pues, si no estan completos, no puedo hacer la prueba de los modelos. Con esto en mente, se ajustaron a las mismas dimensiones de training set y se realiza imputación multiple para completar las observaciones.

```{r include=TRUE}
xTest = data.frame(xTest[,3:5],xTest[,7:10], xTest[,13:39], xTest[,42:49])

library(mice)
imputedTest = mice(xTest)
filledTest = complete(imputedTest)
xTest = na.omit(filledTest)

test = data.frame(xTest, yTest)
sum(is.na(test))

names(train)[43] = "Y"
names(test)[43] = "Y"
```

#### **4.1 k-Nearest Neighbour Classification**

El primer modelo es k-vecinos. 

```{r include=TRUE}
library(kknn)
modelo_knn = train.kknn(train[,43]~., train, kmax = 11)
summary(modelo_knn)
```
De acuerdo al resumen, el mejor modelo es el que usa los 11 vecinos más cercanos.

Luego, se proceden a crear las predicciones para el test set.

```{r include=TRUE}
pred_modelo_knn = predict(modelo_knn, test)
```

Y con la libreria **caret** podemos crear la matriz de confusion asociada al modelo.

```{r include=TRUE}
library(caret) #AC 0.9266
con_knn = confusionMatrix(test$Y, pred_modelo_knn)
```

#### **4.2 Support Vector Machine**

El segundo modelo que se va a crear es una maquina de soporte vectorial.

```{r include=TRUE}
library(e1071)
rang=list(cost=c(0.01,0.05,0.1,1,2,5),gamma=c(0.1,0.5,1,2,4))

tune_svm = tune(svm,train[,43]~.,data=train,ranges=rang) #Tunning en dos parametros de calibracion
tune_svm

modelo_svm = svm(train[,43]~.,data = train, cost=2, gamma=.5, probability=F , kernel="radial")
```

Al igual que con k-vecinos, cuando ya se tiene el modelo, se corren las predicciones.

```{r include=TRUE}
pred_modelo_svm = predict(modelo_svm, test)
```

Y con la librería **caret** se crea la matriz de confusión.

```{r include=TRUE}
library(caret) #AC 0.8455
con_svm = confusionMatrix(test$Y, pred_modelo_svm)
```

#### **5. Deployment**

Finalmente, se hace el diseño del despliegue de la herramienta. Este proceso lo inicio obteniendo los valores de los parametros con los que se van a inicializar las variables.

```{r include=TRUE}
result = rep(0,42)

for(i in 1:42){
  if(is.numeric(train[1,i]) == TRUE){
    result[i] = as.numeric(round(mean(train[,i])))
  }
  else{
    aux = sort(table(train[,i]))
    result[i] = names(sort(table(train[,i]),decreasing = TRUE))[1]
  }
}

result = data.frame(colnames(train[1:42]),result)
```

Luego se diseña el shiny. 

```{r include=TRUE}
library(shiny) 
#https://deanattali.com/blog/building-shiny-apps-tutorial/
#https://shiny.rstudio.com/articles/layout-guide.html

#Interfaz
ui <- fluidPage(
  
  #Color de fondo
  tags$style('.container-fluid {background-color: #acdfdd;}'),
  
  # App title
  titlePanel(h1(strong("Diabetes Patient-Hospital Outcome Classification"), alingn= "center")),
  h4("General objective of the app: Classify a patient-hospital readmission outcome as: No readmission, A readmission in less than 30 days or A readmission in more than 30 days.", align="left"),
  h5("Note: All variables have already been answered with its average if variable is numerical and with its most common answer if categorical.", align="left"),
  
  br(),
  
  sidebarLayout(
    
    #Input
    sidebarPanel(
        
      h5(strong("Insert your information to make a prediction:")),
      
      br(),
      
      #race                    
      radioButtons("race", "Input race:", sort(unique(train[,1])), selected = result[1,2]),
      
      #gender
      radioButtons("gender", "Input gender:", c("Female", "Male"), selected = result[2,2]),
      
      #age
      radioButtons("age", "Input age class:", sort(unique(train[,3])), selected = result[3,2]),
      
      h5(strong("Input the admission type:")),
      h6("1:Emergency"),
      h6("2:Urgent"), 
      h6("3:Elective"),
      h6("4:Newborn"),
      h6("5:Not available"),
      h6("6:NULL"),
      h6("7:Tarauma center"),
      h6("8:Not mapped"),
      
      #admission_type_id 
      sliderInput("admission_type_id", "",
                  min = min(train[,4]), max = max(train[,4]),
                  value = as.numeric(result[4,2]), step = 1),
      
      h5(strong("Input discharge disposition:")),
      h6("1:Discharged to home"),
      h6("2:Discharged/transferred to another short term hospital"),
      h6("3:Discharged/transferred to SNF"),
      h6("4:Discharged/transferred to ICF"),
      h6("5:Discharged/transferred to another type of inpatient care institution"),
      h6("6:Discharged/transferred to home with home health service"),
      h6("7:Left AMA"),
      h6("8:Discharged/transferred to home under care of Home IV provider"),
      h6("9:Admitted as an inpatient to this hospital"),
      h6("10:Neonate discharged to another hospital for neonatal aftercare"),
      h6("11:Expired"),
      h6("12:Still patient or expected to return for outpatient services"),
      h6("13:Hospice / home"),
      h6("14:Hospice / medical facility"),
      h6("15:Discharged/transferred within this institution to Medicare approved swing bed"),
      h6("16:Discharged/transferred/referred another institution for outpatient services"),
      h6("17:Discharged/transferred/referred to this institution for outpatient services"),
      h6("18:NULL"),
      h6("19:Expired at home. Medicaid only: hospice."),
      h6("20:Expired in a medical facility. Medicaid only: hospice."),
      h6("21:Expired: place unknown. Medicaid only: hospice."),
      h6("22:Discharged/transferred to another rehab fac including rehab units of a hospital ."),
      h6("23:Discharged/transferred to a long term care hospital."),
      h6("24:Discharged/transferred to a nursing facility certified under Medicaid but not certified under Medicare."),
      h6("25:Not Mapped"),
      h6("26:Unknown/Invalid"),
      h6("30:Discharged/transferred to another Type of Health Care Institution not Defined Elsewhere"),
      h6("27:Discharged/transferred to a federal health care facility."),
      h6("28:Discharged/transferred/referred to a psychiatric hospital of psychiatric distinct part unit of a hospital"),
      h6("29:Discharged/transferred to a Critical Access Hospital (CAH)."),
      
      #discharge_disposition_id
      sliderInput("discharge_disposition_id", "",
                  min = min(train[,5]), max = max(train[,5]),
                  value = as.numeric(result[5,2]), step = 1),
      
      h5(strong("Input admission source")),
      h6("1: Physician Referral"),
      h6("2:Clinic Referral"),
      h6("3:HMO Referral"),
      h6("4:Transfer from a hospital"),
      h6("5: Transfer from a Skilled Nursing Facility (SNF)"),
      h6("6: Transfer from another health care facility"),
      h6("7: Emergency Room"),
      h6("8: Court/Law Enforcement"),
      h6("9: Not Available"),
      h6("10: Transfer from critial access hospital"),
      h6("11:Normal Delivery"),
      h6("12: Premature Delivery"),
      h6("13: Sick Baby"),
      h6("14: Extramural Birth"),
      h6("15:Not Available"),
      h6("17:NULL"),
      h6("18: Transfer From Another Home Health Agency"),
      h6("19:Readmission to Same Home Health Agency"),
      h6("20: Not Mapped"),
      h6("21:Unknown/Invalid"),
      h6("22: Transfer from hospital inpt/same fac reslt in a sep claim"),
      h6("23: Born inside this hospital"),
      h6("24: Born outside this hospital"),
      h6("25: Transfer from Ambulatory Surgery Center"),
      h6("26:Transfer from Hospice"),
      
      #admission_source_id    
      sliderInput("admission_source_id", "",
                  min = min(train[,6]), max = max(train[,6]),
                  value = as.numeric(result[6,2]), step = 1),
      
      h5(strong("Input time in hospital")),
      
      #time_in_hospital        
      sliderInput("time_in_hospital", "",
                  min = min(train[,7]), max = max(train[,7]),
                  value = as.numeric(result[7,2]), step = 1),
      
      h5(strong("Input number of lab procedures")),
      
      #num_lab_procedures      
      sliderInput("num_lab_procedures", "",
                  min = min(train[,8]), max = max(train[,8]),
                  value = as.numeric(result[8,2]), step = 1),
      
      h5(strong("Input number of procedures")),
      
      #num_procedures          
      sliderInput("num_procedures", "",
                  min = min(train[,9]), max = max(train[,9]),
                  value = as.numeric(result[9,2]), step = 1),
      
      h5(strong("Input number of medications")),
      
      #num_medications         
      sliderInput("num_medications", "",
                  min = min(train[,10]), max = max(train[,10]),
                  value = as.numeric(result[10,2]), step = 1),
      
      h5(strong("Input number outpatient")),
      
      #number_outpatient       
      sliderInput("number_outpatient", "",
                  min = min(train[,11]), max = max(train[,11]),
                  value = as.numeric(result[11,2])),
      
      h5(strong("Input number emergency")),
      
      #number_emergency        
      sliderInput("number_emergency", "",
                  min = min(train[,12]), max = max(train[,12]),
                  value = as.numeric(result[12,2])),
      
      h5(strong("Input number inpatient")),
      
      #number_inpatient        
      sliderInput("number_inpatient", "",
                  min = min(train[,13]), max = max(train[,13]),
                  value = as.numeric(result[13,2]), step = 1),
      
      h5(strong("Input results for diag 1")),
      
      #diag_1                  
      sliderInput("diag_1", "",
                  min = min(train[,14]), max = max(train[,14]),
                  value = as.numeric(result[14,2]), step = 1),
      
      h5(strong("Input results for diag 2")),
      
      #diag_2
      sliderInput("diag_2", "",
                  min = min(train[,15]), max = max(train[,15]),
                  value = as.numeric(result[15,2]), step = 1),
      
      h5(strong("Input results for diag 3")),
      
      #diag_3                 
      sliderInput("diag_3", "",
                  min = min(train[,16]), max = max(train[,16]),
                  value = as.numeric(result[16,2]), step = 1),
      
      #number_diagnoses        
      sliderInput("number_diagnoses", "",
                  min = min(train[,17]), max = max(train[,17]),
                  value = as.numeric(result[17,2]), step = 1),
      
      #max_glu_serum           
      radioButtons("max_glu_serum", "Input max_glu_serum:", unique(train[,18]), selected = result[18,2]),
      
      #A1Cresult               
      radioButtons("A1Cresult", "Input A1Cresult:", unique(train[,19]), selected = result[19,2]),
      
      #metformin               
      radioButtons("metformin", "Input metformin", unique(train[,20]), selected = result[20,2]),
      
      #repaglinide             
      radioButtons("repaglinide", "Input repaglinide", unique(train[,21]), selected = result[21,2]),
      
      #nateglinide  
      radioButtons("nateglinide", "Input nateglinide", unique(train[,22]), selected = result[22,2]),
      
      #chlorpropamide 
      radioButtons("chlorpropamide", "Input chlorpropamide", unique(train[,23]), selected = result[23,2]),
      
      #glimepiride
      radioButtons("glimepiride", "Input glimepiride", unique(train[,24]), selected = result[24,2]),
      
      #acetohexamide           
      radioButtons("acetohexamide", "Input acetohexamide", c("No", "Steady"), selected = result[25,2]),
      
      #glipizide               
      radioButtons("glipizide", "Input glipizide", unique(train[,26]), selected = result[26,2]),
      
      #glyburide  
      radioButtons("glyburide", "Input glyburide", unique(train[,27]), selected = result[27,2]),
      
      #tolbutamide             
      radioButtons("tolbutamide", "Input tolbutamide", unique(train[,28]), selected = result[28,2]),
      
      #pioglitazone  
      radioButtons("pioglitazone", "Input pioglitazone", unique(train[,29]), selected = result[29,2]),
      
      #rosiglitazone           
      radioButtons("rosiglitazone", "Input rosiglitazone", unique(train[,30]), selected = result[30,2]),
      
      #acarbose                
      radioButtons("acarbose", "Input acarbose", unique(train[,31]), selected = result[31,2]),
      
      #miglitol                
      radioButtons("miglitol", "Input miglitol", unique(train[,32]), selected = result[32,2]),
      
      #troglitazone            
      radioButtons("troglitazone", "Input troglitazone", unique(train[,33]), selected = result[33,2]),
      
      #tolazamide              
      radioButtons("tolazamide", "Input tolazamide", unique(train[,34]), selected = result[34,2]),
      
      #insulin      
      radioButtons("insulin", "Input insulin", unique(train[,35]), selected = result[35,2]),
      
      #glyburide.metformin 
      radioButtons("glyburide.metformin", "Input glyburide.metformin", unique(train[,36]), selected = result[36,2]),
 
      #glipizide.metformin 
      radioButtons("glipizide.metformin", "Input glipizide.metformin", unique(train[,37]), selected = result[37,2]),
      
      #glimepiride.pioglitazone
      radioButtons("glimepiride.pioglitazone", "Input glimepiride.pioglitazone", unique(train[,38]), selected = result[38,2]),
      
      #metformin.rosiglitazone
      radioButtons("metformin.rosiglitazone", "Input metformin.rosiglitazone", unique(train[,39]), selected = result[39,2]),
      
      #metformin.pioglitazone  
      radioButtons("metformin.pioglitazone", "Input metformin.pioglitazone", unique(train[,40]), selected = result[40,2]),
      
      #change  
      radioButtons("change", "Input change", unique(train[,41]), selected = result[41,2]),
      
      #diabetesMed 
      radioButtons("diabetesMed", "Input diabetesMed", unique(train[,42]), selected = result[42,2]),
      
    ),
    
    # Output
    mainPanel(
      
      tabsetPanel(
      
        tabPanel("SVM",
          
            h4("El método de clasificación-regresión Máquinas de Vector Soporte (Vector Support Machines, SVMs) fue desarrollado en la década de los 90, dentro de campo de la ciencia computacional. Si bien originariamente se desarrolló como un método de clasificación binaria, su aplicación se ha extendido a problemas de clasificación múltiple y regresión. SVMs ha resultado ser uno de los mejores clasificadores para un amplio abanico de situaciones, por lo que se considera uno de los referentes dentro del ámbito de aprendizaje estadístico y machine learning."),
            h5("https://rpubs.com/Joaquin_AR/267926"),
            
            br(),
            
            h4("El AC obtenido para este modelo es de 85,29%"),
            
            br(),
                      
            plotOutput("PlotSVM"),
        
            br(),
            
            plotOutput("confSVM")
        
        ),
        
        tabPanel("KNN",
                 
            h4("El método K-NN es un métodos más importantes de clasificación supervisada. En el proceso de aprendizaje no se hace ninguna suposición acerca de la distribución de las variables predictoras, es por ello que es un método de clasificación no paramétrico.Es un método bastante sencillo y robusto que simplemente busca en las observaciones más cercanas a la que se está tratando de predecir y clasifica el punto de interés basado en la mayoría de datos que le rodean."),
            h5("https://rpubs.com/JairoAyala/601703"),
            
            br(),
            
            h4("El AC obtenido para este modelo es de 92,74%"),
       
            plotOutput("PlotKNN"),
            
            br(),
            
            plotOutput("confKNN")
        
        ),
        
        tabPanel("Predictions",
            
            h4("Usando la información suministrada en la encuesta del panel izquierdo, la clasificación de ser readmitido es:"),
            
            br(),
            
            tableOutput("Prediction"),
            
            br(),
            
            tableOutput("values"),
            tags$head(tags$style("#values table {background-color: white; }", media="screen", type="text/css")),
    
        )
      )  
    )
  )
)

# Servidor
server <- function(input, output) {
  
  output$PlotSVM <- renderPlot({
    barplot(table(pred_modelo_svm), main = "Prediction Distribution using SVM", ylab="Frequency", xlab = "Readmitted", col = blues9)
  })
  
  output$confSVM <- renderPlot({
    heatmap(con_svm$table, col = blues9, xlab="Actual", ylab="Predicted", main = "Confussion Matrix SVM")
  })
  
  output$PlotKNN <- renderPlot({
    barplot(table(pred_modelo_knn), main = "Prediction Distribution using KNN", ylab="Frequency", xlab = "Readmitted", col = blues9)
  })
  
  output$confKNN <- renderPlot({
    heatmap(con_knn$table, col = blues9, xlab="Actual", ylab="Predicted", main = "Confussion Matrix KNN")
  })
  
  output$values <- renderTable({
    
    Answer = c(input$race,	input$gender,	input$age,	input$admission_type_id,	input$discharge_disposition_id,	input$admission_source_id,	input$time_in_hospital,	input$num_lab_procedures,	input$num_procedures,	input$num_medications,	input$number_outpatient,	input$number_emergency,	input$number_inpatient,	input$diag_1,	input$diag_2,	input$diag_3,	input$number_diagnoses,	input$max_glu_serum,	input$A1Cresult,	input$metformin,	input$repaglinide,	input$nateglinide,	input$chlorpropamide,	input$glimepiride,	input$acetohexamide,	input$glipizide,	input$glyburide,	input$tolbutamide,	input$pioglitazone,	input$rosiglitazone,	input$acarbose,	input$miglitol,	input$troglitazone,	input$tolazamide,	input$insulin,	input$glyburide.metformin,	input$glipizide.metformin,	input$glimepiride.pioglitazone,	input$metformin.rosiglitazone,	input$metformin.pioglitazone,	input$change,	input$diabetesMed)
    Variable = result[,1]
    data.frame(Variable, Answer)
    
    
  })
  
  output$Prediction <- renderTable({
    
   Answer = data.frame(input$race,	input$gender,	input$age,	input$admission_type_id,	
                    input$discharge_disposition_id,	input$admission_source_id,	
                    input$time_in_hospital,	input$num_lab_procedures,	input$num_procedures,	
                    input$num_medications,	input$number_outpatient,	input$number_emergency,	
                    input$number_inpatient,	input$diag_1,	input$diag_2,	input$diag_3,	
                    input$number_diagnoses,	input$max_glu_serum,	input$A1Cresult,	
                    input$metformin,	input$repaglinide,	input$nateglinide,	
                    input$chlorpropamide,	input$glimepiride,	input$acetohexamide,	
                    input$glipizide,	input$glyburide,	input$tolbutamide,	input$pioglitazone,	
                    input$rosiglitazone,	input$acarbose,	input$miglitol,	input$troglitazone,	
                    input$tolazamide,	input$insulin,	input$glyburide.metformin,	
                    input$glipizide.metformin,	input$glimepiride.pioglitazone,	
                    input$metformin.rosiglitazone,	input$metformin.pioglitazone,	
                    input$change,	input$diabetesMed, "NO")
    
    colnames(Answer)=colnames(train)
    
    predi_modelo_svm = predict(modelo_svm, Answer)
    predi_modelo_knn = predict(modelo_knn, Answer)
     
    data.frame(c("SVM"),c(predi_modelo_svm[1]))
      
  })
  
}

# Create Shiny app ----
shinyApp(ui, server)
```